ACORDAO-COMPLETO-2531885

ACÓRDÃO DE RELAÇÃO

ACÓRDÃO DE RELAÇÃO 1985/2022 ATA 9/2022 - PRIMEIRA CÂMARA

Acórdão 1985/2022-TCU-Primeira Câmara
Os ministros do Tribunal de Contas da União, reunidos em Sessão da 1ª Câmara, com fundamento no artigo 143, inciso V, "d", do RITCU c/c na Súmula TCU n° 145, promover o seguinte apostilamento do Acórdão 7272/2021-TCU-Primeira Câmara, mantendo-se os demais termos do acórdão ora retificado, conforme os pareceres emitidos nos autos.
Onde se lê: "9.2. considerar revéis a Fundação Joaquim Américo e o Sr. Roberto Maia Cavalcanti, rejeitar as alegações de defesa apresentadas pelo Sr. Eugênio Paccelli Trigueiro Pereira, e julgar as contas desses três responsáveis irregulares, imputando-lhes solidariamente o débito na forma abaixo indicada, a ser recolhido aos cofres do Tesouro Nacional:" (...) 
Leia-se: "9.2. considerar revéis a Fundação José Américo e o Sr. Roberto Maia Cavalcanti, rejeitar as alegações de defesa apresentadas pelo Sr. Eugênio Paccelli Trigueiro Pereira, e julgar as contas desses três responsáveis irregulares, imputando-lhes solidariamente o débito na forma abaixo indicada, a ser recolhido aos cofres da Universidade Federal da Paraíba:" (...) 
Onde se lê: "9.3. aplicar individualmente à Fundação Joaquim Américo, ao Sr. Eugênio Paccelli Trigueiro Pereira e ao Sr. Roberto Maia Cavalcanti multa no valor de R$ 50.000,00 (cinquenta mil reais) , a ser recolhida aos cofres do Tesouro Nacional, com atualização monetária calculada da data deste acórdão até a data do pagamento, se este for efetuado após o vencimento do prazo abaixo estipulado;" 
Leia-se: "9.3. aplicar individualmente à Fundação José Américo, ao Sr. Eugênio Paccelli Trigueiro Pereira e ao Sr. Roberto Maia Cavalcanti multa no valor de R$ 50.000,00 (cinquenta mil reais) , a ser recolhida aos cofres do Tesouro Nacional, com atualização monetária calculada da data deste acórdão até a data do pagamento, se este for efetuado após o vencimento do prazo abaixo estipulado;"
1. Processo TC-Processo 000.680/2015-0 (TOMADA DE CONTAS ESPECIAL) 
	1.1. Responsáveis: Eugênio Paccelli Trigueiro Pereira (XXX.996.854-XX) ; Fundação José Américo (08.667.750/0001-23) ; Maria da Salete Barboza de Farias (XXX.138.144-XX) ; Roberto Maia Cavalcanti (XXX.812.684-XX) e Wilson Honorato Aragão (XXX.409.864-XX) .
	1.2. Entidade: Universidade Federal da Paraíba.
	1.3. Relator: Ministro Jorge Oliveira.
	1.4. Representante do Ministério Público: Procurador Rodrigo Medeiros de Lima.
	1.5. Unidade Técnica: Secretaria de Gestão de Processos
	1.6. Representação legal: não há. 
	1.7. Determinações/Recomendações/Orientações: não há.

Primeira Câmara

Universidade Federal da Paraíba.

Eugênio Paccelli Trigueiro Pereira (XXX.996.854-XX); Fundação José Américo (08.667.750/0001-23); Maria da Salete Barboza de Farias (XXX.138.144-XX); Roberto Maia Cavalcanti (XXX.812.684-XX) e Wilson Honorato Aragão (XXX.409.864-XX).

JORGE OLIVEIRA

não há.

Procurador Rodrigo Medeiros de Lima.

TOMADA DE CONTAS ESPECIAL (TCE)

Secretaria de Gestão de Processos